【裁判字號】    92,交易緝,1
【裁判日期】    920317
【裁判案由】    竊盜等
【裁判全文】
臺灣板橋地方法院刑事判決                          九十二年度交易緝字第一號
    公  訴  人  臺灣板橋地方法院檢察署檢察官
    被      告  丙○○
右列被告因竊盜等案件，經檢察官提起公訴（九十一年度偵緝字第二九四、四二二號
、九十一年度偵字第一三三二六號）及移
度偵字第一六六八號），本院判決如左：
    主  文
丙○○從事業務之人，因業務上之過失傷害人，累犯，處有期徒刑肆月，如易科罰金
，以佰元折算壹日；又連續竊盜，累犯，處有期徒刑壹年貳月；應執行有期徒刑壹
年肆月。
    事  實
一、丙○○曾於民國八十六年間因竊盜案件，經本院以八十六年度易字第三九九一號
    判決處有期徒刑四月確定，於八十七年八月五日執行完畢。詎丙○○不知謹慎，
    其係計程車司機，為從事駕駛業務之人，於九十年一月五日晚上九時五十分許，
    駕駛車牌號碼八Ｍ─三０八號營業用小客車（即計程車，車主登記為天蘭汽車興
    業股份有限公司）搭載彭吳金秀（二人為乾姊弟關係），沿臺北縣新莊市○○路
    往中正路方向行駛，行至中華路與昌盛街口之行人穿越道前，丙○○原應注意汽
    車行進中駕駛人應注意車前狀況，隨時採取必要安全措施，且汽車行近行人穿越
    道前，應減速慢行，遇有行人穿越時，無論有無交通警察指揮或號誌指示，均應
    暫停讓行人先行通過，當時係夜間有照明，道路無障礙物，視距良好，依丙○○
    之智識程度及當時情況，均無不能注意之情事，竟疏未注意，於上開行人穿越道
    前未減速即貿然搶越，致撞擊沿日盛街之行人穿越道正在穿越馬路之行人丁○○
    ，致丁○○受有下背部及左髖部挫傷、左膝挫傷、頸部扭傷、左上肢及左下肢感
    覺麻木、異常及左下肢無力等傷害（丙○○為逃避刑責，委由同車之彭吳金秀出
    面頂替駕駛人，彭女所犯頂替罪業經本院以九十一年度交易字第四五一號判決處
    以罪刑確定）。丙○○復另行起意，基於意圖為自己不法所有之概括犯意，於九
    十一年七月四日晚上十時十七分許，在臺北市○○區○○路一九０號前，趁林明
    正下車購物而未將車熄火之機會，竊取胡美惠所有而交由其夫林明正使用之車牌
    號碼六Ｇ─三七七七號自用小客車壹輛並駛離現場，作為代步工具；復承前概括
    犯意，於九十一年七月二十日下午五時三十分許，在臺北縣新莊市○○街四十一
    巷口，趁甲○○下車卸貨而未將車熄火之機會，竊取李正崇所有而交由甲○○使
    用之車牌號碼三Ａ─０一四０號貨車壹輛並駛離現場。其間，警方於九十一年七
    月九日上午十一時四十五分許，在台北市○○○路○段三二二巷內尋獲車牌號碼
    六Ｇ─三七七七號車輛，並自該車駕駛座下方及中央扶手處取得酒瓶、飲料各一
    瓶，並自該酒瓶、飲料上採集口斑跡，經內政部警政署刑事警察局鑑定結果，與
    丙○○之ＤＮＡ─ＳＴＲ型別相同而得知上情；又於九十一年七月二十日下午五
    時四十五分許，丙○○駕駛車牌號碼三Ａ─０一四０號車輛行經臺北縣新莊市○○街一二四巷四一弄十號前為警查獲。
二、案經被害人甲○○、丁○○及其夫乙○○分別訴請臺北縣政府警察局新莊分局移
    送臺灣板橋地方法院檢察署檢察官偵查起訴；及臺北市政府警察局南港分局報請
    臺灣士林地方法院檢察署檢察官移送併辦。
    理  由
一、右揭事實，業據被告丙○○於本院審理時坦承不諱，同案彭吳金秀於偵審中亦坦
    承頂替被告過失駕車撞傷丁○○之犯行，核與被害人丁○○、甲○○、林明正分
    別於警詢、檢察官偵查中指訴之情節相符。又被告確領有營業小客車執業登記證
    （證號一０六七一三），因未於九十一年辦理年度查驗，始於九十一年九月十四
    日逕行註銷，有臺北縣政府警察局九十一年九月三十日北警交字第０九一０一四
    九七三五號函一紙附卷可稽，足認被告係計程車司機，為從事駕駛業務之人。又
    被告駕車肇事之事實，復有現場草圖、道路交通事故調查報告表各一紙、現場照
    片六張附卷可稽。按駕駛人應注意車前狀況，並隨時採取必要安全措施；又汽車
    行近行人穿越道前，應減速慢行，遇有行人穿越時，無論有無交通警察指揮或號
    誌指示，均應暫停讓行人先行通過；道路交通安全規則第九十四條第三項、第一
    百零三條分別定有明文。被告駕車本應注意上開規定，且依附卷交通事故調查報
    告表記載，本件肇事當時係夜間有照明，道路無障礙物，視距良好，依被告之智
    識程度及當時情形，均無不能注意之情事，被告疏未注意車前狀況，且行經行人
    穿越道前，未減速即貿然搶越，被告之駕車行為顯有過失；而被害人丁○○因遭
    被告駕車撞擊後旋於同日至行政院衛生署台北醫院治療，經該醫院診斷結果，丁○○受有下背部及左髖部挫傷、左膝挫傷、頸部扭傷、左上肢及左下肢感覺麻木
    、異常及左下肢無力等傷害，有該醫院九十年一月十二日診斷證明書一紙附卷可
    稽，是被害人丁○○所受上開傷勢與被告之過失行為間，具有相當因果關係。再
    者，被告竊取林明正所使用之車牌號碼六Ｇ─三七七七號車輛之事實，除警方於
    九十一年七月九日上午十一時四十五分許尋獲該車，並自該車駕駛座下方及中央
    扶手處取得酒瓶、飲料各一瓶，再自該酒瓶、飲料上採集口斑跡，經內政部警政
    署刑事警察局鑑定結果，與被告之ＤＮＡ─ＳＴＲ型別相同，有該局九十一年八
    月十六日刑醫字第０九一０一八五七二二號鑑驗書影本一份及現場勘查照片七張
    在卷可憑外，復有台北市政府警察局南港分局車輛失竊通報單（報案人林明正）
    、林明正領回其車輛之贓物認領保管收據、車輛車牌失竊作業─查獲車輛認可資
    料各一紙附卷可稽；至於被告竊取甲○○所使用之車牌號碼三Ａ─０一四０號貨
    車之事實，亦有甲○○領回其車輛之贓物認領保管單及車籍作業系統─查詢車輛
    認可資料各一紙在卷可佐。綜上所述，本件事證明確，被告之犯行應堪認定。
二、核：(一)被告係計程車司機，其駕車過失撞傷丁○○之行為，係犯刑法第二百八十
四條第二項前段之業務過失傷害罪；公訴意旨認被告係犯刑法第二百八十四條第
    一項前段之普通過失傷害罪云云，容有違誤，起訴法條應予變更；又被告駕車行
    經行人穿越道不依規定讓行人丁○○優先通行，因而致丁○○受傷，應依道路交
    通管理處罰條例第八十六條第一項加重其刑。(二)被告竊取上開車輛之行為，均係
    犯刑法第三百二十條第一項之竊盜罪；被告先後兩次竊盜犯行，時間緊接，犯罪
    構成要件相同，顯係基於概括之犯意反覆實施，應依連續犯之規定以一罪論並加
    重其刑。公訴意旨雖漏未論及被告竊取上開車號六Ｇ─三七七七號自用小客車之
    犯行（即移送併辦部分），惟此部分與起訴書記載被告竊取車號三Ａ─０一四０
    號貨車之犯行，具有連續犯之裁判上一罪關係，基於審判不可分之法則，自應併
    予審究。(三)被告所犯上開二罪，犯意各別，行為互殊，應分論併罰。(四)被告有事
    實欄所載之犯罪前科及受有期徒刑執行完畢之事實，有台灣高等法院檢察署刑案
    紀錄簡覆表在卷足憑，其於有期徒刑執行完畢後，五年以內再犯本案法定刑含有
    期徒刑之上開二罪，為累犯，均應依法遞加重其刑。(五)爰審酌被告之素行不良（
    見卷附臺灣高等法院檢察署刑案紀錄簡覆表）、其駕車過失傷害人後竟唆使彭吳
    金秀出面頂替、丁○○所受傷勢非輕、被告竊盜之次數、所竊取財物之價值不低
    、被告迄未賠償被害人所受損害及犯後態度等一切情狀，分別量處如主文所示之
    刑，並就傷害罪部分諭知易科罰金之折算標準，暨依法定其應執行之刑。
據上論斷，應依刑事訴訟法第二百九十九條第一項前段、第三百條，刑法第二百八十
四條第二項前段、第五十六條、第三百二十條第一項、第四十七條、第四十一條第一
項前段、第五十一條第五款，道路交通管理處罰條例第八十六條第一項，罰金罰鍰提
高標準條例第一條前段、第二條，判決如主文。
本案經檢察官楊仲農到庭執行職務。
中      華      民      國      九十二      年    三    月    十七      日
                              臺灣板橋地方法院交通法庭
                                  法  官  樊  季  康
右正本證明與原本無異
如不服本判決應於送達後十日內向本院提出上訴狀
                                  書記官  馬  秀  芳
中      華      民      國      九十二      年    三    月    十七      日
附錄本案論罪科刑法條全文：
刑法第二百八十四條
因過失傷害人者，處六月以下有期徒刑、拘役或五百元以下罰金。致重傷者，處一年
以下有期徒刑、拘役或五百元下罰金。
從事業務之人，因業務上之過失傷害人者，處一年以下有期徒刑、拘役或一千元以下
罰金。致重傷者，處三年以下有期徒刑、拘役或二千元以下罰金。
刑法第三百二十條
意圖為自己或第三人不法之所有，而竊取他人之動產者，為竊盜罪，處五
年以下有期徒刑、拘役或五百元以下罰金。
意圖為自己或第三人不法之利益，而竊佔他人之不動產者，依前項之規定
處斷。
前二項之未遂犯罰之。


司法院資訊處製作；財團法人民間司法改革基金會備份。
